【裁判字號】    95,訴,3009
【裁判日期】    951213
【裁判案由】    毒品危害防制條例
【裁判全文】
臺灣臺中地方法院刑事判決              95年度訴字第3009號
公  訴  人  臺灣臺中地方法院檢察署檢察官
被      告  甲○○
上列被告因違反毒品危害防制條例案件，經檢察官提起公訴（九
十五年度毒偵字第三八七二號），被告於準備程序中就被訴事實
為有罪之陳述，受命法官於聽取當事人之意見後，由本院合議庭
裁定以簡式審判程序判決如下：
    主    文
甲○○施用第一級毒品，處有期徒刑捌月，扣案之第一級毒品海
洛因壹包（淨重零點零陸公克，空包裝重零點貳貳公克）沒收銷
燬之。又施用第二級毒品，處有期徒刑肆月。應執行有期徒刑拾
月，扣案之第一級毒品海洛因壹包（淨重零點零陸公克，空包裝
重零點貳貳公克）沒收銷燬之。
    犯罪事實
一、甲○○前因施用毒品案件，經本院以九十二年度毒聲字第一
    六○八號裁定送觀察勒戒結果，認無繼續施用毒品之傾向，
    於民國九十二年十二月五日執行完畢釋放，並經臺灣臺中地
    方法院檢察署檢察官以九十二年度毒偵緝字第二一九號為不
    起訴處分確定。詎甲○○仍不知悛悔警惕，於觀察勒戒執行
    完畢後五年內，復基於施用第一級毒品海洛因之犯意，於九
    十五年八月十五日，在其臺中市○區○○里○○街四百五十
    七號住處，以將第一級毒品海洛因摻水再用注射針筒注射之
    方式，施用第一級毒品海洛因一次。其另基於施用第二級毒
    品甲基安非他命之犯意，於九十五年八月十三日，在其臺中
    市○區○○里○○街四百五十七號住處，以將第二級毒品甲
    基安非他命置入玻璃球內點火燒烤，吸食所產生霧氣之方式
    ，施用第二級毒品甲基安非他命一次。嗣於九十五年八月十
    五日十八時許，為警持本院九十五年度聲搜字第三○三八號
    搜索票至上址搜索查獲，並扣得其所有之第一級毒品海洛因
    一包（淨重○．○六公克，空包裝重○．二二公克），且經
    警採集其尿液送中山醫學大學附設醫院以ＧＣ／ＭＳ方法檢
    驗結果，呈嗎啡、安非他命、甲基安非他命陽性反應，因而
    查悉上情。
二、案經臺中縣警察局霧峰分局報告臺灣臺中地方法院檢察署檢
    察官偵查起訴。
    理  由
壹、程序方面：
一、按除被告所犯為死刑、無期徒刑、最輕本刑為三年以上有期
    徒刑之罪或高等法院管轄第一審案件者外，於法院行準備程
    序進行中，被告先就被訴事實為有罪之陳述時，審判長得告
    知被告簡式審判程序之旨，並聽取當事人、代理人、辯護人
    及輔佐人之意見後，裁定進行簡式審判程序；且受命法官行
    準備程序，與法院或審判長有同一之權限；又簡式審判程序
    之證據調查，不受刑事訴訟法第一百五十九條第一項、第一
    百六十一條之二、第一百六十一條之三、第一百六十三條之
    一及第一百六十四條至第一百七十條規定之限制，刑事訴訟
    法第二百七十三條之一第一項、第二百七十九條第二項前段
    、第二百七十三條之二分別定有明文。
二、查本件被告甲○○所犯為死刑、無期徒刑、最輕本刑為三年
    以上有期徒刑以外之罪，且非高等法院管轄第一審之案件，
    經本院合議庭裁定由受命法官行準備程序時，被告就被訴事
    實為有罪之陳述後，復經本院合議庭裁定由受命法官獨任行
    簡式審判程序，是其證據之調查，自不受刑事訴訟法第一百
    五十九條第一項、第一百六十一條之二、第一百六十一條之
    三、第一百六十三條之一及第一百六十四條至第一百七十條
    規定之限制，合先敘明。
貳、實體方面：
一、上揭犯罪事實，業據被告甲○○於警詢、偵查及本院審理時
    坦承不諱，並有真實姓名對照表一紙、中山醫學大學附設醫
    院檢驗科藥物檢測中心九十五年八月二十四日之報告一紙、
    刑案現場測繪圖一張及照片五張附卷可稽，堪信被告之自白
    與事實相符。又扣案之白粉一包（淨重○．○六公克，空包
    裝重○．二二公克）經送法務部調查局鑑定結果，認含第一
    級毒品海洛因成分，亦有該局九十五年九月十六日調科壹字
    第○九五二三○一五九七○號鑑定通知書一件附卷可稽。又
    被告前因施用毒品案件，經本院以九十二年度毒聲字第一六
    ○八號裁定送觀察勒戒結果，認無繼續施用毒品之傾向，於
    九十二年十二月五日執行完畢釋放，並經臺灣臺中地方法院
    檢察署檢察官以九十二年度毒偵緝字第二一九號為不起訴處
    分確定等情，有卷附臺灣高等法院被告前案紀錄表一件可稽
    。本案事證明確，被告施用第一級毒品犯行洵堪認定，應予
    依法論科。
二、論罪科刑：
（一）按海洛因、甲基安非他命分係毒品危害防制條例第二條第
      二項第一、二款所列之第一、二級毒品，不得非法施用。
      故核被告所為，係犯毒品危害防制條例第十條第一項之施
      用第一級毒品罪、同條例第十條第二項之施用第二級毒品
      罪。
（二）被告施用第一級毒品前後及施用第二級毒品前，持有第一
      級毒品之低度行為，已為施用之高度行為所吸收，不另論
      罪。
（三）爰審酌被告有違反麻醉藥品管理條例、竊盜之犯罪前科，
      且曾因施用毒品犯行經觀察勒戒執行完畢，並經檢察官為
      不起訴處分確定（有上開前科表可考），其竟未能從中記
      取教訓，深切體認毒品危害己身健康之鉅，反而再次施用
      第一、二級毒品，足見被告自制能力尚有未足，而有接受
      相當期間監禁教化之必要，以促其及早矯正吸毒惡習；惟
      念及施用毒品固戕害個人健康至鉅，然就他人權益之侵害
      仍屬有限，及其犯後業已坦承犯行之態度，暨其犯罪之動
      機、目的、手段等一切情狀，分別量處如主文所示之刑，
      並定其應執行之刑，以示懲儆。
（四）另扣案之第一級毒品海洛因一包（淨重○．○六公克，空
      包裝重○．二二公克），屬毒品危害防制條例第二條第二
      項第一款所規定之毒品，係違禁物，不問屬於犯人與否，
      應依毒品危害防制條例第十八條第一項前段規定，宣告沒
      收銷燬之（而盛裝上開海洛因之包裝袋因與海洛因難以析
      離，宜一併視為查獲之毒品沒收銷燬之）。
四、不另為無罪諭知部分：
（一）公訴意旨另以：被告於九十五年八月一日起至上開施用第
      一級毒品海洛因前止，亦有多次施用第一級毒品海洛因之
      犯行，而認此部分與前開九十五年八月十五日施用第一級
      毒品海洛因部分，有包括一罪之集合犯關係，因認被告此
      部分行為亦涉犯毒品危害防制條例第十條第一項之施用第
      一級毒品罪嫌。
（二）按犯罪事實應依證據認定之，無證據不得認定犯罪事實；
      又不能證明被告犯罪者，應諭知無罪之判決，刑事訴訟法
      第一百五十四條第二項及第三百零一條第一項分別定有明
      文。又按被告或共犯之自白，不得作為有罪判決之唯一證
      據，仍應調查其他必要之證據，以察其是否與事實相符，
      刑事訴訟法第一百五十六條第二項定有明文。且按施用毒
      品尿液中排出最長時限，受施用劑量、施用方式、個人體
      質及其代謝情況等因素影響，因個案而異，一般可檢出最
      長時間海洛因服用後二至四天一節，有行政院衛生署管制
      藥品管理局九十二年十二月二日管檢字第○九二○○○九
      九九○號函可參。
（三）經查，被告於警詢、偵查迄本院審理時，僅就其於九十五
      年八月十五日施用海洛因一次部分為一致之供述，至被告
      施用海洛因之時間、次數、頻率等事項，被告先於警詢時
      陳稱：其於被查獲前半月施用打第一次，最後一次是於九
      十五年八月十五日等語；於偵查中則陳稱：其自九十五年
      八月一日開始施用，最後一次是九十五年八月十五日，每
      半天施打一次等語；嗣於法官訊問時則改稱：除九十五年
      八月十五日施用一次外，其曾於被查獲日前一星期曾施用
      一、二次等語，故被告就其施用海洛因次數、頻率之自白
      均互有不同，存有瑕疵，已難遽予憑採。再參諸前開行政
      院衛生署管制藥品管理局函釋意見，可知施用第一級毒品
      海洛因尿液中排出之最長時限，亦可能僅為服用後二天，
      則被告除就前揭九十五年八月十五日施用海洛因一次犯行
      之自白部分，確能以前揭尿液檢驗報告，作為此部分事實
      之補強證據，並進一步認定被告此部分自白確與事實相符
      外，就被告逾此部分之前揭自白，除存有瑕疵外，亦乏積
      極證據足資認定，自無從逕為不利被告之認定。惟公訴人
      認此部分與上述經本院認定有罪部分有集合犯之實質上一
      罪關係，本院爰不另為無罪之諭知，附此敘明。
據上論斷，應依刑事訴訟法第二百七十三條之一第一項、第二百
九十九條第一項前段，毒品危害防制條例第十條第一項、第二項
、第十八條第一項前段，刑法第十一條、第五十一條第五款判決
如主文。
本案經檢察官乙○○到庭執行職務。
中    華    民    國  九十五  年  十二    月  十三    日
                  刑事第九庭    法  官  莊  秋  燕
以上正本證明與原本無異。
如不服本判決，應於判決送達後十日內，向本院提出上訴狀
（須附繕本），上訴於臺灣高等法院臺中分院。
                                書記官  莊  玉  惠
中    華    民    國  九十五  年  十二    月  十三    日
附錄本案論罪科刑法條全文：
毒品危害防制條例第十條
施用第一級毒品者，處六月以上五年以下有期徒刑。
施用第二級毒品者，處三年以下有期徒刑。


司法院資訊處製作；財團法人民間司法改革基金會備份。
